Inventaris van het archief van het geslacht Cremer en aanverwante geslachten, 1618-1941
Nationaal Archief, Den Haag
- PAPIEREN VAN HET GESLACHT CREMER, I.
  - LEDEN VAN HET GESLACHT CREMER., B.
    - Johan Cremer (1713-1783)., 12.
      - Onroerende goederen., 3)
        - Akte van overdracht ten overstaan van Dirk Jan Cremer, richter te Doetinchem, van een fabriek en gieterij te Langerak door J. Meyer aan Johan Cremer., 1767; 99; 1 stuk
      - Functies., 4)
        - Stukken betreffende het beheer van het gasthuis van Doetinchem., 1722-1755; 100; 1 omslag
        - "Salaris boek de anno 1737", register houdende aantekeningen van door Cremer ingediende declaraties vanwege door hem gevoerde processen, ca., 1735-1745. Z.j; 101; 1 deel
        - Aantekeningen van inkomsten en uitgaven van de diaconie te Doetinchem., 1736-1737. Z.j; 102; 1 katern
          : handschrift van Cremer.
        - Stukken betreffende handelingen, verricht door Cremer als gevolmachtigde om diverse personen in rechte te vertegenwoordigen, met bijlagen., 1737-1764; 103; 1 pak
        - Stukken betreffende het beheer van Cremer over de goederen van Antoinetta Hoeting, weduwe van Frederik van Bensum, met retroacta., 1700-1774. Z.j; 104; 1 pak
        - Rekening van gedane uitgaven, opgemaakt door Cremer als secretaris van Doetinchem., 1737-1779; 105; 1 omslag
        - Akte, houdende de beëdiging van Johan Cremer als advocaat-fiscaal van de Staten van Gelderland door Gedeputeerde Staten van Gelderland., 1738; 106; 1 stuk
        - Volmacht van Maria Danen aan Cremer voor het beheer van haar goederen., 1739; 107; 1 stuk
        - Stukken betreffende het proces tussen Hendricka Nijenhuis en Sara Petra Jansen, gepresideerd door Cremer., 1743; 108; 1 pak
        - Stukken betreffende het burgemeestersambt van Cremer., 1746-1780; 109; 1 omslag
        - Kladdeclaraties van burgemeester Cremer., 1749-1781; 110; 1 omslag
        - Stukken betreffende het postmeesterschap van Cremer op Duitsland., 1753-1754; 111; 1 omslag
        - Notulen van een vergadering van de kerkeraad van Doetinchem., 1755; 112; 1 stuk
          Johan Cremer was lid van de kerkeraad van Doetinchem.
    - Theodora Jacoba Cremer (1714-1760)., 13.
      Zie geslacht Planten.
    - Frans Lodewijk Cremer (1715-1776)., 14.
      Frans Lodewijk Cremer werd op 14 september 1729 ingeschreven als student in de theologie te Harderwijk. In 1737 werd hij proponent te Amsterdam, op 29 november 1750 hoogleraar in de theologie te Harderwijk als opvolger van zijn vader Bernhard Sebastiaan Cremer. Op 27 april 1763 werd hij hoogleraar te Groningen.
      - "Dissertatio Juridica Inauguralis ..."door C.A.F. Knijff. Academisch proefschrift, verdedigd onder het recotoraat van Cremer te Harderwijk. Gedrukt., 1762; 113; 1 katern
      - "Brief van Stephanus Typophylius aan Prof. F.L. Cremer". Gedrukt., 1769; 114; 1 katern
    - Barend Hendrik Cremer (1716-1781) en Lubberta Hester Umbgrove (geb 1737)., 15.
      : Barend Hendrik Cremer was raadsheer aan het hof van Gelderland. Op 15 januari 1766 huwde hij Lubberta Hester Umbgrove.
      - Barend Hendrik Cremer., a.
        - Akte van overdracht ten overstaan van burgemeesters van Hattem van een huis in Hattemerveld door Antonius van der Cogel, Floris Wessel Jacobs, Jan Jacobs en Harmen Peters aan Hendrik Geurts., 1742; 115; 1 charter
          In dorso aantekening, gesigneerd door B.H. Cremer, dat de 50e penning aan hem is betaald.
        - Afschriften van adviezen van Cremer aan het hof van Gelderland over aldaar binnengekomen rekesten., 1759-1774; 116; 3 katernen
        - Advizen (casuspositiones) over rechtsgevallen, opgesteld door Cremer en anderen., 1763, 1772; 117; 2 katernen
      - Lubberta Hester Umbgrove., b.
        - Ingekomen factuur van Johan Cremer voor onkosten, gemaakt voor wijlen haar man over de jaren 1775-1778., Z.j. (ca. 1781); 118; 1 stuk
    - Jacob Cremer (1716-1787)., 16.
      Jacob Cremer was ontvanger te Steenderen. Hij was ongehuwd.
      - Ingekomen facturen., 1739-1779; 119; 1 omslag
      - Bescheiden betreffende zijn ambtsuitoefening als ontvanger te Steenderen., 1747-1797; 120; 4 stukken
      - Stukken betreffende zijn nalatenschap., 1789. Z.j; 121; 1 pak
    - Theodoor Gijsbert Cremer (gest. 1776)., 17.
      Onderluitenant Theodoor Gijsbert Cremer werd in 1740 lidmaat van de Hervormde kerk in Doetinchem. In 1752 huwde hij Johanna Bertruda van der Meer.
      - Ingekomen facturen., 1740. Z.j; 122; 2 stukken
      - Onderhandse akte van huwelijkse voorwaarden tussen Theodoor Gijsbert Cremer en Johanna Bertruda van der Meer., 1752; 123; 1 stuk
      - Akte, waarin Theodoor Gijsbert Cremer en Reinier Christoffel Cremer ten overstaan van Gerwen Schuiten, stadhouder en richter te Zutphen, hun goederen 't Poppink en Overkamp aldaar ter onderpand aanbieden aan de ontvanger van verpondingen aldaar voor een hoofdsom van duizend carolusguldens. Afschrift. Z.j., 1761; 124; 1 stuk
    - Reinier Christoffel Cremer (geb. 1722) en Francina Vles., 18.
      Reinier Christoffel Cremer was officier in het Staatse leger.
      - Reinier Christoffel Cremer., a.
        - Kwitanties van B. Wolters., 1733, 1739; 125; 2 stukken
      - Francina Vles., b.
        - Stukken betreffende haar nalatenschap., 1772; 126; 2 katernen
    - Dirk Jan Cremer (1738-1797)., 19.
      : Dirk Jan Cremer was richter van de stad Doetinchem. In 1771 huwde hij Aleida Hubertina Vermeer.
      - Particulier., 1)
        - Onderhandse akten van huwelijkse voorwaarden tussen Dirk Jan Cremer en Aleida Hubertina Vermeer., 1771; 127; 2 stukken
        - Onderhandse contract, waarbij Johan Cremer aan zijn zoon Dirk Jan Cremer het landgoed Holthuizen onder Doesburg als huwelijksgeschenk overdraagt., 1771; 128; 1 stuk
        - Concept-doodsbericht van Cremer, opgemaakt door zijn kinderen., 1797; 129; 1 stuk
        - Stukken betreffende zijn nalatenschap., 1798-1798; 130; 1 omslag
        - Ingekomen brieven van J.E. Borschorst, J.H. Cremer, J. Heyting, R. Ketjen, H. van Leenhof, A. Rutgers, J. Schrassert, J. Snethlage en N.N., 1768-1798; 131; 1 omslag
      - Financiën, 2)
        - Ingekomen schulbekentenissen., 1770-1796; 132; 1 omslag
        - Ingekomen facturen., 1783-1798; 133; 1 omslag
        - Schulbekentenis van Dirk Jan Cremer en verwanten aan Mr. R. Ketjen inzake een proces, gevoerd tegen Catharina van Juchem-Planten., 1791; 134; 1 stuk
      - Onroerende goederen., 3)
        - Stukken betreffende bezittingen te Doetinchem en Hengelo. (Gld.)., 1772-1796; 135; 1 omslag
        - Aantekeningen betreffende verpondigen over de Retelerdijk onder Hengelo. (Gld.)., 1782; 136; 1 omslag
        - Beschikking van de magistraat van Doetinchem, houdende ontslag van Cremer van de leenroerigheid over het landgoed het Halve Groote of Vriesen Slag of Hooge Land onder Steenderen, met bijlagen., 1790; 137; 1 lias, w.o. 1 charter
      - Functies., 4)
        - Akten, opgemaakt door Cremer, richter te Doetinchem., 1761-1789; 138; 3 stukken
    - Everdina Cremer (1739-1811)., 20.
      : zie geslachten Rensen Wijnoldi en Van Idzinga.
    - Christoffel Jacob Cremer (1748-1801)., 21.
      : Christoffel Jacob Cremer, advocaat te Zutphen, richter en burgemeester in Doetinchem, stierf ongehuwd.
      - Akte van Beëdiging van Cremer als advocaat te Zutphen door Gedeputeerde Staten van Gelderland., 1774; 139; 1 charter
      - Ingekomen brieven van R. Ketjen, J. Schrassert, J. Zuiderkruis., 1783-1789; 140; 1 omslag
      - Stukken betreffende zijn particuliere financiën., 1783-1796; 141
      - Ambtelijke stukken, opgemaakt door of ten behoeve van Cremer, advocaat en richter in Doetinchem., 1792-1798; 142; 1 omslag
    - Jan Hendrik Cremer (1755-1823) en Wilhelmina van der Hart (1759-1844), 22.
      : Jan Hendrik Cremer was officier in Den Bosch, Tholen en Groningen, landrentmeester op de Veluwe en ontvanger van de belastingen te Arnhem. Op 27 december 1784 huwde hij Wilhelmina van der Hart.
      - Jan Hendrik Cremer., a.
        - Album amicorum, ca. 1776. Z.j; 143; 1 deel
        - Ingekomen brieven van C.W. Cremer, M.W.A. Gerson en J.A. Tengbergen., 1789-1827; 144; 1 omslag
        - Stukken, opgemaakt door Cremer, rentmeester op de Veluwe en ontvanger der belastingen in Arnhem., 1815. Z.j; 145; 1 omslag
        - Stukken betreffende het landgoed Beverweert te Angerlo en heidegrond onder Doetinchem., 1804-1828. Z.j; 146; 1 omslag
        - Akte, waarin Cremer, eigenaar van een zeepziederij onder Doetinchem, ten overstaan van Jan Busgers, notaris te Arnhem, een associatie aangaat met Willem Jacob van Son., 1821; 147; 1 katern
      - Wilhelmina Van der Hart., b.
        - Gedicht van Wilhelmina Cremer-van der Hart., 1810; 148; 1 stuk
        - Ingekomen brief van P. van Hasselt., 1823; 149; 1 stuk
        - Akte, houdende de verdeling van haar nalatenschap ten overstaan van W.H. Taay, notaris te Arnhem., 1844; 150; 1 katern
    - Joost Izaak Cremer (1761-1807)., 23.
      : Joost Izaak Cremer studeerde theologie in Utrecht. In 1784 werd hij predikant in Nisse (Zuid-Beveland), in 1787 in Oostkapelle, in 1789 in Hulst en in 1793 in Veere.
      - "Lijkzang ter nagedachtenis van Joost Izaak Cremer", anoniem. Gedrukt. Amsterdam., 1807; 151; 1 katern
    - Hendrik Frederik Cremer (1775-1837)., 24.
      Hendrik Frederik Cremer, vrederechter en wethouder te Doetinchem trouwde in 1796 met Gerharda Gertruida Schriever (1711-1823).
      - Verkoopstaat van akkermaalshout op de Resselerdijk., 1800; 152; 1 stuk
      - Ingekomen brieven van J.B. Beekman-van Eck, H. Bewery, R.C. Cremer, W. Cremer, W. Gendt, W. van der Hart, A. Schriever, J.P. Spicker, H.O.H. Tellegen., 1801-1819; 153; 1 omslag
      - Gelukwens van zijn echtgenote Gerharda Gertruida Schriever ter gelegenheid van haar 33e verjaardag., 1804; 154; 1 stuk
    - Johan Constantijn Cremer (1785-1821)., 25.
      Johan Constantijn Cremer huwde in 1815 Maria Dorrepaal.
      - Akte, waarin Johan Constantijn Cremer ten overstaan van Jan Busgers en Jacob Nijhoff, notaris te Arnhem, zijn broer Cornelis Willem Cremer en Godfried Herx machtigt bijstand te verlenen bij de voogdij van zijn vrouw Maria Dorrepaal over de goederen van zijn kinderen, wanneer hij zou komen te overlijden., 1817; 155; 1 stuk
    - Cornelis Willem Cremer (1786-1825) en Jeanne Henriëtte Bricheau (1788-1853)., 26.
      : Cornelis Willem Cremer, ontvanger der registratie in Zutphen en ontvanger der successierechten in Arnhem, huwde in 1852 Jeanne Henriëtte Bricheau.
      - Cornelis Willem Cremer., a.
        - Personalia: o.a. geboortebewijs, pensioenakte, paspoorten e.d., 1786-1852; 156; 1 omslag
        - Dictaat van een college in de rechtsgeleerdheid, gegeven door Prof. J.M. Kemper te Harderwijk. Geschreven., 1805; 157; 1 omslag
        - "Gedachten aan de Rijn in de winter van 1809", gedicht. Geschreven., 158; 1 stuk
        - Stukken betreffende Cremers deelname aan de nalatenschap van Regina Elisabeth Hacker te Delft., 1831-1832; 159; 1 omslag
        - Concepten van een verhandeling over de Haarlemmermeer., Z.j; 160; 1 omslag
          : vermoedelijk van de hand van Cremer.
        - Dagboek van Nicolaas Bidloo, lijfarts van Tsaar Peter, over zijn reis naar Rusland. Afschrift van Cremer. Z.j., 1703; 161; 1 omslag
        - Ingekomen brieven van Baron d'Ayshorn, Chr. Court, A.W. Cremer, N. Graaff, H.E. Houck, E. Lubeur, Van Optenoort, W. Scheidemann, A. Scholten, J.V. Tannay., 1807-1850; 162; 1 omslag
        - Stukken betreffende zijn financiën en goederen., 1807-1854; 163; 4 stukken
        - Stukken betreffende zijn werkzaamheden als ontvanger van de registratie en successierechten in Amsterdam en Zutphen en als verificateur der registratie in Gelderland., 1813-1834; 164; 1 omslag
      - Jeanne Henriëtte Bricheau., b.
        - Personalia, o.a. geboortebewijzen., 1788-1852; 165; 1 omslag
        - Ingekomen brieven van Louise Cremer en P. Prape., 1852-1853; 166; 1 omslag
        - Stukken betreffende haar nalatenschap., 1853; 167; 1 omslag
    - Jacob Theodoor Cremer (1793-1869) en Louisa Toe Water (1808-1874)., 27.
      : Jacob Theodoor Cremer werd in 1813 ingelijfd bij de Garde d'Honneur van keizer Napoleon. Daarna werd hij ontvanger der belastingen en kontroleur van het kadaster en de directe belastingen op verscheidene plaatsen. Op 11 juli 1839 huwde hij Louise Toe Water.
      - Jacob Theodoor Cremer., a.
        - Getuigschrift wegens goed gedrag tijdens de godsdienstles, uitgereikt door Ds. E.J. Post, gereformeerd predikant., 1813; 168; 1 stuk
        - Dagboekaantekeningen van Cremer over zijn dienst als Garde d'Honneur in 1813, met bijlagen, genummerd 1-9., 1813-1814; 169; 1 omslag
        - Aanstellengsbesluiten van Cremer als inspecteur der belastingen., 1815-1843; 170; 1 omslag
        - "Wet op het reglement van Successië. Gedrukt., 1817; 171; 1 katern
          Voorzien van aantekeningen door Cremer.
        - Nieuwjaarsgedicht aan Cremer en zijn vrouw "van zijn geliefde kinderen", Z.j; 172; 1 stuk
        - Silhouet van Cremer., Z.j; 173; 1 stuk
        - Ingekomen brieven van J. Bangs, R. Biber, J.H. Cremer, W. Cremer, J. Digand, Hanegraaff, H. van Hese, P. Huysmans, P.N. Ozy, S.G. Sieter., 1813-1822; 174; 1 stuk
      - Louise Toe Water., b.
        - Album amicorum., 1813-1832; 175; 1 doosje
    - Jan Hendrik Cremer (1813-1885)., 28.
      Na aan het Athaeneum van Amsterdam gestudeerd te hebben, werd Jan Hendrik Cremer op 12 september 1832 ingeschreven in de faculteit der rechten aan de Leidse universiteit. Hij was procureur-generaal van Nederlands-Indië en consul-generaal der Nederlanden in Zwitserland. Hij was gehuwd met Jacomina Woelders en stierf in Brussel.
      - Installatiebul, uitgereikt door de Amsterdamse Studentensenaat Ne Praeter Modum., 1832; 176; 1 charter
      - Ministerieële beschikking, houdende toestemming aan Cremer om een plaatsvervanger voor militaire dienst te stellen., 1832; 177; 1 stuk
      - Akte van beëdiging van Cremer als procureur-generaal van Nederlands-Indië door het Haagse Hooggerechtshof en toestemming van de gouverneur-generaal van Nederlands-Indië om als zodanig op te treden., 1838, 1839; 178; 2 stukken
      - Factuur van het militair hospitaal te Weltevreden van de door Cremer bekostigde verpleging van Virginie Charlotte Smail in de jaren 1848 en 1849., 179; 1 stuk
      - Stukken betreffende de nalatenschap van Jan Hendrik Cremer en Jacomina Woelders-Cremer., 1902-1912; 180; 1 omslag
    - Hendrik Lodewijk Willem Cremer (1829-1900)., 29.
      Hendrik Lodewijk Willem Cremer was gehuwd met Hendrika Frederika Klupell.
      - Landkaart van Australië, getekend door Cremer., 1843; 181; 1 stuk
      - Inventarislijst van goederen., Z.j; 182; 1 stuk
    - Henriëtte Louise Jacoba Cremer (1842-1919)., 30.
      Henriëtte Louise Jacoba Cremer was ongehuwd. Sinds 1907 stond zij onder curatele van haar broer Jacob Theodoor Cremer. (zie inventaris nr. 182).
      - Stukken betreffende haar nalatenschap., 1919; 183; 1 omslag
    - Jacob Theodoor Cremer (1847-1923) en Anne Hermine Hogan (1854-1928)., 31.
      Zie voor een korte levensbeschrijving. Inleiding, bladzijde I.
      - Jacob Theodoor Cremer., a.
        - Particulier., 1)
          - Personalia, o.a. doopbewijzen, trouwakte, etc., 1858-1920; 184; 1 omslag
          - Foto's van verscheidene personen., Ca. 1865-1875; 185; 1 pak
            sommige met opdracht aan Jacob Theodoor Cremer.
          - Besluiten, houdende de toekenning van zowel Nederlandse als vreemde ridderordern., 1884-1915; 186; 1 pak
          - "Herinneringsboek", samengesteld ter gelegenheid van de zilveren bruiloft van Cremer en Anne Hermine Hogan. Gedrukt, geschreven., 1898; 187; 1 deel
          - Stukken betreffende de curatele van Cremer over zijn zuster Henriëtte Louise Jacoba Cremer., 1907-1919; 188; 1 omslag
          - Kranten- en tijdschriftartikelen over Cremer., 1916-1922; 189; 1 omslag
          - Receptieboek, samengesteld ter gelegenheid van Cremer's 70e verjaardag, met ingeplakte krantenartikelen., 1917; 190; 1 deel
          - Kranten- en tijdschriftartikelen over Cremer's 70e verjaardag 1917., 191; 1 deel
          - Testamenten van Cremer. Getypt, geschreven., 1917-1923; 192; 1 omslag
          - Foto-album van een reis naar de Rivièra., 1922; 193; 1 deel
          - Gedichten van Cremer, 1868-1896. Afschriften hem aangeboden door zijn vriend A.L. Rusema. Getypt., 1923; 194; 1 deel
          - Akten, waarin Cremer ten overstaan van A. Dolleman, notaris te Velsen, aan zijn kinderen een lijfrente toekent., 1923; 195; 3 katernen
          - Huldigingsblijk ter gelegenheid van de gouden bruiloft van Jacob Theodoor Cremer en Anne Hermine Hogan, aangeboden door vrienden en kennissen., 1923; 196; 1 deel
          - Receptieboek, samengesteld ter gelegenheid van de gouden bruiloftsviering, met krantenknipsels., 1923; 197; 1 deel
          - Fotoreportage van Cremer's begrafenis., 1923; 198; 1 album
          - Ingekomen condoleancebrieven vanwege het overlijden van Cremer., 1923; 199; 1 pak
            met staat.
          - "Herinnering aan J.T. Cremer, 1847-1923". Plakboek met kranstenknipsels, condeleancebrieven, e.d. naar aanleiding van Cremer's overlijden., 200; 1 deel
          - Documentatie over Cremer., 1901-1908; 201; 1 omslag
          - Briefwisseling over familie-aangelegenheden, met bijlagen., 1899-1923; 202-209; 8 omslagen
            - Ingekomen brieven van Dora Cremer. 1899-1923, 202
            - Briefwisseling over de aflossing van schulden van zijn schoonzoon E. Roëll. 1903-1904, 203
            - Briefwisseling betreffende zijn zoon Frits Cremer. 1907, 204
            - Ingekomen brieven van Frits en Marnix Cremer over hun wereldreis. 1909-1910, 205
            - Ingekomen brieven van zijn schoonzoon Gerrit van Tets. 1913-1914, 206
            - Briefwisseling over financiële aangelegenheden van zijn zoon Marnix Cremer. 1914-1919, 207
            - Briefwisseling over de echtscheiding tussen Marnix Cremer en Louise von Hemert, 1918, 208
            - Briefwisseling met Frits Cremer in Amerika. 1922-1923, 209
          - Foto's waarop Cremer staat afgebeeld., 210-212; 3 omslagen
            - Portretten van Cremer, Z.j. (ca. 1880-1923), 210
            - Foto's van particuliere feestelijke gebeurtenissen: 70e verjaardag, gouden bruiloft, jachtfestijn met Prins Hendrik e.d. Z.J. (ca. 1900-1923), 211
            - Foto's van Cremer op vacantiereizen, met ansichtkaarten. Z.j. (ca. 1920-1923), 212
          - Portretten van familieleden., Z.j; 213; 1 omslag
          - Blad met lakzegels van Cremer., Z.j; 214; 1 stuk
          - Hantekeningen van Cremer., Z.j; 215; 6 stempels
        - Financiën, 2)
          - Kasboek van Cremer., 1865-augustus 1868; 216; 1 deeltje
          - Dagboek over de jaren 1873-1878 en grootboek over de jaren 1873-1885., 217; 1 deel
          - Grootboeken., 1886-1923; 218-222; 5 delen
            zie voor 1873-1885 inventarisnummer 217.
            - 1886-1895, 218
            - 1896-1908, 219
            - 1909-1918, 220
            - 1919-1922, 221
            - 1923, 222
          - Financiële jaaroverzichten: balansen, proefbalansen en inventarissen, door Cremer opgemaakt., 1876-1922; 223; 1 pak
          - Inventarissen van effecten, hypotheken en schuldvorderinge., 1910-1920; 224; 1 pak
          - Ingekomen stukken van de Deli-maatschappij: afschriften van rekeningen-courant, verslagen van bestuursvergaderingen, e.d. Getypt, geschreven., 1871-1919; 225; 1 omslag
          - Ingekomen facturen., 1873-1880; 226; 1 omslag
          - Stukken betreffende jaarlijkse betalingen van Cremer aan E.H. Hogan en John Smith ter uitvoering van een huwlijksovereenkomst tussen Cremer en de familie Hogan., 1874-1918; 227; 1 pak
          - Ingekomen schuldbekentenissen van Ch. Cremer, J.L.W. Cremer, W. Cremer, Racing-club Haarlem, H.S.J. Maas, L. Remmers, W. van de Spoel, P. de Vos, J.W.J. Weyerman., 1889-1923; 228; 1 omslag
          - Stukken betreffende Cremer's deelname aan de aandelensyndicaten Trading Amsterdam, Haven- en Kanaalwerken te Buenos Aires, Diamanthandelmaatschappij, Fa. D. Goedkoop, Koninklijke Hollandse Lloyd, Erven Loosjes, Motorlocomotieven, Pflegschaft H. Naeher, Nederlandsche Plaatenboterfabriek., 1883-1918; 229; 1 omslag
          - Bewijzen van aandelen. Gedrukt., 1906-1916; 230; 1 omslag
          - Volmachten van Cremer ten overstaan van A. Dolleman, notaris te Velsen, verleend aan zijn zoon Herbert Cremer en aan F.J. Goedkoop om tijdens zijn afwezigheid zijn bezittingen en goederen te beheren. Getypt., 1913-1919; 231; 3 katernen
        - Onroerende goederen., 3)
          - Eigendomsbewijzen van de hofstede en het landgoed Duin en Berg., 1781-1807; 232; 5 charters
          - Proces-verbaal van aanbesteding van de bouw van huize Duin- en Kruitberg te Santpoort. Opgemaakt mei 1907. Met bijlagen., 233; 1 omslag
            Hierbij bevindt zich het bestek van de bouw.
          - Bestekken van detailwerkzaamheden bij de bouw en de inrichting van huize Duin- en Kruitberg., 1907; 234; 7 bladen
          - Kaarten van de omgeving van het landgoed Duin- en Kruitberg., Z.j. (ca. 1906); 235; 2 bladen
          - "Register, aanwijzende de onroerende goederen behoorende tot de buitenplaats Duin- en Kruitberg", opgemaakt ten behoeve van de belastingdienst der gemeente Velsen en Bloemendaal, met bijlagen., Z.j. (ca. 1910); 236; 1 omslag
          - "Vademecum voor de jager", jaaroverzichten van op het landgoed Duin- en Kruitberg geschoten wild., 1909, 1910; 237; 2 deeltjes
          - Bezoekerslijst van Duin- en Kruitberg, met foto's., 1910-1919; 238; 1 deel
          - Minuten van uitgaande brieven aan zijn op Duin- en Kruitberg werkzame personeelsleden, houdende de toekenning van een pensioen en een extra-gratificatie wegens het 25-jarig bestaan van huize Duin- en Kruitberg., 1923; 239; 1 omslag
          - Proces-verbaal, opgemaakt door notaris P. Otjes, over een incident, voorgevallen op het landgoed Duin en Berg in 1701. Afschrift., Z.j; 240; 1 katern
          - Ingekomen belastingformulieren van de gemeente Assen betreffende aldaar gelegen landgoederen., 1919-1923; 241; 1 omslag
        - Functies., 4)
          - Ondernemer in Deli (1868-1881)., a)
            : Hierbij zijn ook inbegrepen: stukken betreffende deze werkzaamheden die na deze periode zijn binnengekomen.
            - Ingekomen brieven en akten, betrekking hebbend op zijn dienstverband met de Deli-maatschappij., 1871-1881; 242; 1 omslag
            - Brieven van P.W. Janssen, directeur van de Deli-maatschppij., 1871-1883; 243; 1 omslag
            - Briefwisseling en documentatie betreffende de werving van koellies en hun arbeidsvoorwaarden. Gedrukt, geschreven., 1871-1882; 244; 1 omslag
            - Agenda's met aantekeningen van Cremer., 1879, 1880, 1882; 245-247; 3 delen
              - 1879, 245
              - 1880, 246
              - 1882, 247
            - Ingekomen brief van J. Nienhuis met overzicht van diens activiteiten voor de Deli-maatschappij. Geschreven., 1882; 248; 1 omslag
            - Aantekeningen over de teelt en bereiding van Deli-tabak, met vermelding "Handschrift van H.C. van de Honert"., Z.j; 249; 1 omslag
            - Uitgaande briefen van J. Nienhuis aan N.N., 1870; 250; 2 stukken
              Door Cremer bewaard als 'aardigheidje.
            - Foto's aangeboden door zijn collega-commissarissen van de Deli Spoorweg-Maatschappij bij zijn zeventigste verjaardag, van gebouwen, emplacementen, materieël, bruggen en het tracè van deze maatschappij. 1917. 45 stukken in één doos., 250A
            - Krantenknipsels over de Deli-spoorwegmaatschappij., 1923; 251; 2 stukken
            - Foto's van de onthulling van een standbeeld van Cremer op Deli., Z.j. (vermoedelijk 1929); 252; 1 omslag
          - Minister van Koloniën (1897-1901)., b)